臺灣臺北地方法院刑事判決
109年度易字第957號
公  訴  人  臺灣臺北地方檢察署檢察官
被      告  陳霱  


上列被告因違反性騷擾防治法案件，經檢察官提起公訴（109年
度偵字第24258號），本院判決如下：
    主  文
陳霱犯性騷擾防治法第二十五條第一項之性騷擾罪，處拘役伍拾
日，如易科罰金，以新臺幣壹仟元折算壹日。緩刑貳年，緩刑期
間付保護管束，並應自本判決確定之日起壹年內向指定之政府機
關、政府機構、行政法人、社區或其他符合公益目的之機構或團
體，提供陸拾小時之義務勞務。
    事  實
一、陳霱與代號AD000-H109224號之女子（民國91年8月生，姓名
    年籍詳卷，下稱A女）為高中同班同學關係（校名詳卷）。
    陳霱與A女及其他同學相約於109年6月12日晚間，在臺北市○
    ○區○○路0段000號國父紀念館飲用酒類，於同日晚間9時10分
    至30分間某時，陳霱利用與A女一同前往廁所之機會，竟基
    於性騷擾之犯意，乘A女不及抗拒之際，以手抓捏A女胸部及
    臀部得逞。
二、案經A女訴由臺北市政府警察局信義分局報告臺灣臺北地方
    檢察署檢察官偵查起訴。
    理  由
一、證據能力部分：按被告以外之人（包括證人、鑑定人、告訴
    人、被害人及共同被告等）於審判外之陳述雖不符刑事訴訟
    法第159條之1至之4等4條之規定，而經當事人於審判程序同
    意作為證據，法院審酌該言詞陳述或書面陳述作成時之情況
    ，認為適當者，得為證據，刑事訴訟法第159條之5第1項定
    有明文。經查，本判決下列所引用被告以外之人於審判外之
    陳述及本判決後述所引用文書形式之供述證據，其性質雖屬
    傳聞證據，且當事人均已知上述證據乃傳聞證據，於本院審
    理時均同意作為證據（見本院卷第72頁）。本院審酌上開證
    據資料作成時之情況，尚無違法不當及證明力明顯過低之瑕
    疵，而認為以之作為證據應屬適當，揆諸前揭規定，應認均
    有證據能力。
二、上揭犯罪事實，業據被告陳霱於偵訊時及本院審理中坦承不
    諱（見偵卷第48頁，本院卷第110頁），核與證人即告訴人A
    女於警詢及偵訊時之證述相符（見偵卷第47至49頁，偵卷不
    公開卷第15至18頁），並有社群軟體FACEBOOK對話紀錄翻拍
    照片3張、被告與A女之通訊軟體LINE對話紀錄翻拍照片1張
    、被告與A女男友（姓名詳卷）之通訊軟體LINE對話紀錄翻
    拍照片2張在卷可稽（見偵卷不公開卷第19至21頁，本院卷
    第59頁），足認被告前揭自白核與事實相符，堪以採信為真
    實。是本件事證明確，被告犯行堪予認定，應依法論科。
三、論罪科刑：
(一)核被告所為，係犯性騷擾防治法第25條第1項之性騷擾罪。
(二)爰審酌被告對告訴人為前揭事實欄所載之性騷擾犯行，無視
    於告訴人之身體自主權利及人格尊嚴，自應受一定程度之刑
    事非難。兼衡本件犯行之動機、手段、危害程度、對告訴人
    所生之影響（見偵卷不公開卷第17頁，本院卷第112頁）、
    被告犯後態度（被告雖於偵訊時及本院言詞辯論終結前坦承
    犯行，惟一度於本院準備程序時矢口否認犯行，見本院卷第
    46、49至55頁）、生活狀況（前無犯罪科刑紀錄，有臺灣高
    等法院被告前案紀錄表附卷可考，見本院卷第113頁）、智
    識程度、家庭經濟狀況（見本院卷第111頁）等一切情狀，
    量處如主文所示之刑，並諭知易科罰金之折算標準，以資懲
    儆。
(三)被告前無犯罪科刑紀錄，已如前述。審酌被告案發時為高中
    三年級學生，因一時思慮欠周致罹本罪，事後終能坦承犯行
    ，並當庭向告訴人致歉，取得告訴人之諒解（見本院卷第11
    0至111頁），堪認被告經此偵審程序及刑之宣告後，應知警
    惕而無再犯之虞。本院認為前開宣告之刑以暫不執行為適當
    ，爰依刑法第74條第1項第1款規定，併予宣告緩刑2年。復
    斟酌被告之犯罪情節，為使被告能於本案從中深切記取偵審
    之教訓，督促其確實反省自身過錯，並有正確之法律觀念，
    爰依刑法第74條第2項第5款之規定，命被告應於本判決確定
    之日起1年內向指定之政府機關、政府機構、行政法人、社
    區或其他符合公益目的之機構或團體，提供60小時之義務勞
    務，並諭知被告於緩刑期間付保護管束，俾予適當追蹤及輔
    導，以符合緩刑目的。倘被告違反上開所定負擔情節重大，
    足認原宣告之緩刑難收其預期效果，而有執行刑罰之必要，
    依刑法第75條之1第1項第4款規定，得撤銷緩刑之宣告，併
    予敘明。
據上論斷，應依刑事訴訟法第299條第1項前段，性騷擾防治法第
25條第1項，刑法第11條前段、第41條第1項前段、第74條第1項
第1款、第2項第5款、第93條第1項第2款，判決如主文。
本案由檢察官朱玓提起公訴，經檢察官李明哲到庭執行職務。
中　　華　　民　　國　　110 　年　　10　　月　　6 　　日
                    刑事第三庭  法　官　馮昌偉
上正本證明與原本無異。 
如不服本判決應於收受送達後20日內向本院提出上訴書狀，並應
敘述具體理由；其未敘述上訴理由者，應於上訴期間屆滿後20日
內向本院補提理由書（均須按他造當事人之人數附繕本）「切勿
逕送上級法院」。告訴人或被害人如對於本判決不服者，應具備
理由請求檢察官上訴，其上訴期間之計算係以檢察官收受判決正
本之日期為準。 因疫情而遲誤不變期間，得向法院聲請回復原
狀。
                                書記官  鄭如意
中　　華　　民　　國　　110 　年　　10　　月　　6 　　日
附錄本件論罪科刑法條：
性騷擾防治法第25條
意圖性騷擾，乘人不及抗拒而為親吻、擁抱或觸摸其臀部、胸部
或其他身體隱私處之行為者，處2年以下有期徒刑、拘役或科或
併科新臺幣10萬元以下罰金。
前項之罪，須告訴乃論。